【裁判字號】    96,訴,1298
【裁判日期】    980827
【裁判案由】    分割共有物
【裁判全文】
臺灣臺中地方法院民事判決  96年度訴字第1298號
原      告  辛○○
訴訟代理人  林俊雄律師
複代理人    巳○○
            卯○○
被      告  己○○
            午○○
                        號
            宙○○
上  一  人
訴訟代理人  黃翎芳律師
複代理人    戊○○
被      告  宇○○
            地○○
            申○○
                        號
            未○○
                        號
            壬○○
            酉○○
                        新址）.
            甲○○○
                        巷24.
            戌○○
                        8號
            亥○○
                        號
            丁○○
                        號5樓.
            丙○○
                        129.
上  一  人
訴訟代理人  庚○○
                        129.
被      告  乙○○
                        號-7.
            丑○○
                        號
            癸○○
            寅○○
                        7弄2.
            辰○○
            子○○
                        號
            天○
上列當事人間請求分割共有物事件，本院於民國98年7 月28日言
詞辯論終結，判決如下：
    主  文
被告甲○○○、戌○○、亥○○、丁○○、丙○○、乙○○、丑
○○、癸○○、寅○○、辰○○、子○○、天○應就被繼承人嚴
蒲所有坐落臺中縣烏日鄉○○○段一五○地號土地（地目：建、
面積二○九九平方公尺）、同段一五○之一地號土地（地目：田
、面積一○五八平方公尺）、同段一五○之二地號土地（地目：
建、面積二○平方公尺）之應有部分均各為十八分之三，辦理繼
承登記。
兩造共有坐落臺中縣烏日鄉○○○段一五○地號土地、同段一五
○之一地號土地、同段一五○之二地號土地，准予合併分割。分
割如附圖一所示：編號Ａ１面積九五平方公尺之土地分歸原告辛○○所有；編號Ａ１－１面積九十四平方公尺之土地分歸被告壬○○所有；編號Ａ２、Ａ４面積六三一平方公尺之土地分歸被告
宙○○所有；編號Ａ３、Ａ６面積二二０平方公尺之土地分歸被
告地○○所有；編號Ａ３－１、Ａ６－１面積二二一平方公尺之
土地分歸被告宇○○所有；編號Ａ５面積一五七平方公尺之土地
分歸被告己○○所有；編號Ａ７面積四一八平方公尺之土地分歸
被告甲○○○、戌○○、亥○○、丁○○、丙○○、乙○○、丑
○○、癸○○、寅○○、辰○○、子○○、天○公同共有；編號
Ａ８面積一三四平方公尺之土地分歸被告申○○所有；編號Ａ９
面積三０二平方公尺之土地分歸被告未○○所有；編號Ａ１０面
積一三五平方公尺之土地分歸被告午○○所有；編號Ａ１１面積
三０七平方公尺之土地分歸被告酉○○所有；編號Ａ１２面積二
四三平方公尺、編號Ａ（A-a 、A-b） 面積二二０平方公尺之土
地由兩造依附表二所示應有部分比例共同取得。
被告己○○應補償原告新臺幣壹拾柒萬柒仟捌佰玖拾捌元、被告
壬○○新臺幣壹拾捌萬零伍佰貳拾陸元、被告宙○○新臺幣肆拾
萬壹仟肆佰捌拾伍元、被告地○○新臺幣壹拾貳萬參仟零參拾參
元、被告宇○○新臺幣玖萬肆仟陸佰伍拾元、被告甲○○○、戌
○○、亥○○、丁○○、丙○○、乙○○、丑○○、癸○○、寅
○○、辰○○、子○○、天○新臺幣參拾玖萬肆仟壹佰肆拾柒元
、被告申○○新臺幣參萬貳仟零伍拾陸元、被告午○○新臺幣陸
萬壹仟肆佰零壹元；被告未○○應補償原告新臺幣貳萬柒仟柒佰
零柒元、被告壬○○新臺幣貳萬捌仟壹佰壹拾伍元、被告宙○○
新臺幣陸萬貳仟伍佰貳拾捌元、被告地○○新臺幣壹萬玖仟壹佰
陸拾壹元、被告宇○○新臺幣壹萬肆仟柒佰肆拾壹元、被告甲○○○、戌○○、亥○○、丁○○、丙○○、乙○○、丑○○、癸○○、寅○○、辰○○、子○○、天○新臺幣陸萬壹仟參佰捌拾
伍元、被告申○○新臺幣肆仟玖佰玖拾參元、被告午○○新臺幣
玖仟伍佰陸拾參元；被告酉○○應補償原告新臺幣貳仟玖佰參拾
柒元、被告壬○○新臺幣貳仟玖佰捌拾壹元、被告宙○○新臺幣
陸仟陸佰貳拾玖元、被告地○○新臺幣貳仟零參拾貳元、被告宇
○○新臺幣壹仟伍佰陸拾參元、被告甲○○○、戌○○、亥○○
、丁○○、丙○○、乙○○、丑○○、癸○○、寅○○、辰○○
、子○○、天○新臺幣陸仟伍佰零捌元、被告申○○新臺幣伍佰
貳拾玖元、被告午○○新臺幣壹仟零壹拾肆元。
訴訟費用由兩造按附表二所示之應有部分比例負擔。
    事實及理由
壹、程序方面：
    本件被告己○○、地○○、甲○○○、戌○○、亥○○、丁○○、丙○○、乙○○、丑○○、癸○○、寅○○、辰○○
    、子○○、天○均未於言詞辯論期日到場，核無民事訴訟法
    第386條各款所列情形，爰依原告之聲請，由其一造辯論而
    為判決。
貳、實體方面：
一、原告起訴主張：
  (一)坐落臺中縣烏日鄉○○○段150 地號、地目建、面積2,099
    平方公尺之土地；同段150-1 地號、地目田、面積1,058 平
    方公尺之土地；同段150-2 地號、地目建、面積20平方公尺
    之土地（以下合稱系爭3 筆土地），為兩造所共有，應有部
    分如附表一所示。系爭3 筆土地之原共有人嚴蒲於民國10年
    4 月6 日死亡，被告甲○○○、戌○○、亥○○、丁○○、
    丙○○、乙○○、丑○○、癸○○、寅○○、辰○○、子○○、天○為嚴蒲之繼承人，其等均未辦理繼承登記，為利於
    分割系爭土地，請求判決原共有人嚴蒲之繼承人就嚴蒲之應
    有部分辦理繼承登記。因系爭3 筆土地相毗鄰且共有人均相
    同，雖各共有人就系爭3 筆土地之應有部分不盡相同，然因
    同段150-1 地號、同段150-2 地號土地係分別從同段150 地
    號分割而成，為使系爭土地得充分發揮經濟效益，並避免土
    地細分，影響土地利用價值，爰訴請就系爭3 筆土地准予合
    併分割。再者，系爭3 筆土地均為建築用地，依法並非不得
    分割之土地，且共有人間亦未訂有不分割契約，玆因共有人
    間無法為分割之協議，爰依民法第823 條第1 項及第824 條
    第2 項之規定，訴請裁判分割等語。
  (二)對被告宙○○抗辯之陳述：被告宙○○所提之分割方案，其
    中被告申○○所分配之位置太過狹長、毫無建築、利用價值
    。被告宇○○、地○○所分配者，並非渠等原使用房屋位置
    ，渠等房屋全部無法保存。被告酉○○所分得之土地，畸角
    多，利用價值低。被告午○○所分配之土地上則有他共有人
    之房屋，實非妥善之分割方法。而被告己○○、午○○、宇
    ○○、地○○、申○○、未○○、壬○○、酉○○、亥○○
    等均同意原告所提出之分割方案，並不同意被告宙○○所提
    之分割方案，顯見原告之分割方案符合絕大多數共有人之意
    願。又經鑑定結果，各共有人應互為補償，依原告所提之分
    割方案，僅有被告己○○、未○○、酉○○3 人須負擔補償
    金，且總互為補償之金額僅為新台幣（下同）1,717,582 元
    ，而被告宙○○所提出之分割方案，因各共有人分配土地之
    價值懸殊過大，致須負擔補償金之人即有原告、被告未○○
    、午○○、申○○、壬○○、己○○共6 人，且總互為補償
    之金額高達4,069,276 元，足見被告宙○○之分割方案未應
    考慮共有人之經濟負擔能力等語。
二、被告方面：被告己○○、地○○、甲○○○、戌○○、亥○○、丁○○、丙○○、乙○○、丑○○、癸○○、寅○○、
    辰○○、子○○、天○均未於言詞辯論期日到場，亦未提出
    書狀作何聲明或陳述。被告宙○○則以：原告所提之分割方
    案係分割為2條道路（即複丈成果圖A-a+A-b、A12），共有
    人所須負擔之道路面積高達463平方公尺，又該複丈成果圖
    分割之A-a+A-b道路須由五堂三號橋通行至外側車道，除五
    堂三號橋僅3米而未達6米，有礙於共有人出入外，日後拓寬
    該橋面之寬度由誰負擔尚未可知，如須由全體共有人負擔，
    則對於未通行該道路之共有人實非公平；另該複丈成果圖分
    割之A12道路僅供被告申○○、午○○通行，而未通行該道
    路之共有人仍需負擔該道路之面積實屬不公平。而伊所提之
    分割方案僅有1條道路，分割後各共有人均有道路得以通行
    ，且共有人間需分擔之道路用地面積較小，除無礙於共有人
    利用其分割後之土地外，共有人所分割後之土地面積亦較原
    告所提出之分割方案大，實較有利於共有人，且依不動產估
    價師所做成之估價報告，系爭3筆土地分割後之價值總額，
    被告宙○○所提之分割方案價值高於原告所提出之分割分案
    共計2,279,800元，顯見被告宙○○所提出之分割方案經濟
    價值較高，亦較符合系爭土地之經濟效用及全體共有人之利
    益等語。另被告午○○、宇○○、申○○、未○○、壬○○
    、酉○○則到庭表示同意原告之分割方案等語。
三、兩造不爭執事項如下：
  (一)系爭3等土地係兩造所共有，其等應有部分如附表一所示。
  (二)兩造就系爭3 筆土地並無不分割之約定，亦無不能分割之情
    形，惟無法達成分割協議。
  (三)系爭3筆土地之使用現況即如附圖一所示。
四、兩造爭執事項為：系爭3 等土地應如何分割，較為妥適？茲
    分述如下：
  (一)按各共有人，得隨時請求分割共有物。但因物之使用目的不
    能分割或契約訂有不分割之期限者，不在此限。又共有物之
    分割，依共有人協議之方法行之。分割之方法，不能協議決
    定者，法院得因任何共有人之聲請，命為左列之分配：一以
    原物分配於各共有人。二變賣共有物，以價金分配於各共有
    人。民法第823 條第1 項、第824 條第1 項分別定有明文。
    原告起訴主張系爭3 筆土地為兩造共有，應有部分比例如附
    表一所示，系爭3 筆土地並無不能分割之約定，及兩造間並
    無法達成分割之協議等事實，業據原告提出土地謄登記謄本
    為證，且為被告所不爭執，堪信屬實。系爭3 筆土地既依法
    令及物之使用目的無不能分割之情形，兩造就系爭土地亦無
    不能分割之約定，且不能以協議定分割之方法，則原告請求
    法院判決分割，合於首揭法律規定，應予准許。
  (二)次按分割共有物之訴，係就同一共有關係之共有物，予以分
    割，使共有人就共有物之一部分單獨取得所有權之形成訴訟
    。原則上固須數共有物依其性質及其共有人與應有部分均相
    同，並經共有人全體同意始得為合併分割（最高法院85年度
    台上字第2483號判決參照），惟按數筆土地，於共有之初，
    原屬一筆土地，嗣因共有人同意先行分筆或地政機關依法逕
    行分割，而於聲請判決分割時，已由一筆變成多筆，共有人
    及應有部分均無變更，此際，如將之視為數筆土地而作數共
    有物之分割，即不合於共有人之原意，且有害於共有人之利
    益，自應准為合併分割；所謂合併分割須經全體共有人同意
    ，乃指數筆不同地號之土地，其共有人係非以成立一共有關
    係之意思而共有之情況而言，倘共有人係以成立一共有關係
    之意思而共有數筆土地時，自無經全體共有人同意之必要（
    最高法院八十五年度台上字第九四三號、八十七年度台上字
    第三０一三號判決參照）。本件同段150-2 地號土地係從同
    段150 地號土地分割而出，有土地登記謄本可稽。依日據時
    代土地台帳及土地登記部謄本所示，同段150 地號土地面積
    為0.3295甲，其後昭和10年4 月14日因分割處分而減縮為0.
    2200甲，所分割出之0.1095甲則另編為同段150-1 地號，足
    見同段150-1 地號土地亦是自同段150 地號土地分割而出，
    是系爭3 筆土地原屬同一筆土地，揆諸前開說明，且為使系
    爭土地能充分發揮經濟效益，不致因逐筆分割，導致各共有
    人分得之土地過於狹小，或過於分散，不利於土地之整體利
    用，而有害及共有人與社會之經濟，故准許合併分割，應為
    妥適。
  (三)復按因繼承、強制執行、公用徵收或法院之判決，於登記前
    已取得不動產物權者，非經登記，不得處分其物權，民法第
    759 條定有明文。系爭3 筆土地之共有人嚴蒲於10年4 月6
    日死亡，被告甲○○○、戌○○、亥○○、丁○○、丙○○
    、乙○○、丑○○、癸○○、寅○○、辰○○、子○○、天
    ○為嚴蒲之繼承人，因繼承而取得該等土地之所有權，但未
    辦理繼承登記，而共有物之分割，性質上為處分行為，依前
    開規定，系爭3 筆土地在其繼承人未為繼承登記前不得為分
    割。從而原告請求共有人嚴蒲之繼承人先辦理繼承登記後再
    為分割，於法即無不合，爰判決如主文第一項所示。
  (四)再按裁判分割共有物，屬形成判決，法院定共有物之分割方
    法，固應斟酌當事人之聲明、共有物之性質、經濟效用及全
    體共有人之利益等，而本其自由裁量權為公平合理之分配，
    但並不受當事人聲明、主張或分管約定之拘束（最高法院93
    年度台上字第1797號裁判要旨參照）；又按共有物分割應審
    酌共有人之應有部分比例，各共有人之意願，各共有人間有
    無符合公平之原則及整體共有人之經濟利益等因素為通盤之
    考量，以求得最合理之分割方法。經查，系爭3 筆土地由共
    有人佔有使用位置各如附圖二現況圖所示，而編號A1、A2部
    分其上有被告己○○所使用房屋、編號B1、B2、B4、B5部分
    分別為被告宙○○所使用房屋、編號B3、C1為空地、編號C
    部分其上有原告及被告李木全共同使用之房屋、編號D 至D4
    部分其上有被告宇○○所使用房屋、編號E 部分其上有被告
    亥○○所使用之房屋、編號F 部分其上有被告未○○所使用
    之房屋、編號G1至G4部分其上有午○○所使用之房屋、編號
    H 、H1至H3部分其上有被告酉○○所使用之房屋等情，業經
    本院勘驗屬實，製有勘驗筆錄可憑，並囑託台中縣大里地政
    事務所測量系爭3 筆土地地上物位置、面積與通路關係，製
    有如附圖二之土地複丈成果圖在卷可稽。本院審酌原告與被
    告壬○○、宇○○、己○○、地○○、申○○、午○○、未
    ○○、酉○○、亥○○均簽具同意書贊成採用原告所提如附
    圖一所示之分割方法，僅被告蘇秀鉦一人不同意，惟被告蘇
    秀鉦於系爭3 筆土地如附圖二所示編號B1、B2、B4、B5部分
    各建有房屋，B1、B2為樓房一棟、B4、B5各為平房一間，其
    佔用面積甚廣，而其所提分割方案為其餘共有人所反對，且
    其中被告申○○所分配之位置太過狹長，被告宇○○、地○○所分配者，不是渠等原使用房屋位置，渠等房屋全部無法
    保存，被告酉○○所分得之土地，畸角太多，被告午○○所
    分配之土地上則有其他共有人之房屋，足見被告蘇秀鉦所提
    分割方案，尚非妥當。另原告所提分割方案如附圖一編號A-
    a 、A-b 、A12 部分所示6 公尺寬並設置迴車道之預留道路
    用地係為兩造分割後，為分得系爭3 筆土地裏地之人必要通
    行用之道路，因上開闢為道路之共有土地，供共有人通行使
    用，自應認係因使用目的不能分割，自應由兩造依據其原應
    有部分繼續保持共有。且其亦非共有物之改良，雖被告蘇秀
    鉦不同意分擔道路用地，惟上開供作道路之共有土地，供共
    有人通行使用，為分割案整體所考量，且各共有人仍保有所
    有權，自應由全體共有人分擔。故被告蘇秀鉦主張無須分擔
    道路用地云云，並無可採。又有關開闢巷道之寬度部分，被
    告蘇秀鉦雖表示寬度過寬，但為使通行方便及得以合理使用
    ，其寬度自不宜過窄，故開闢6 公尺之巷道，應屬相當，被
    告蘇秀鉦上開抗辯尚非可採。準此，本院審酌兩造之意願、
    共有物之使用現狀、分割後之土地整體形狀、經濟效益及分
    割後通行道路之有無等情狀，認系爭3 筆土地應依附圖一所
    示分割方法分割，並由兩造分別取得如附表二「分配位置」
    欄所示之土地，另如附圖一編號A-a 、A-b 、A12 部分劃為
    道路使用，為供通行所必需，由兩造依系爭3 筆土地合併後
    原應有部分比例保持共有。
  (五)又按「以原物為分配時，如共有人中，有不能按其應有部分
    受分配者，得以金錢補償之，為民法第824 條第3 項所明定
    。故以原物為分配時，各共有人是否應為補償或受補償，均
    應以其所受分配者，是否已逾或少於其應有部分為斷，且補
    償金額之多寡，亦應以應有部分為計算之標準」，而「共有
    物原物分割而應以金錢為補償者，倘分得價值較高及分得價
    值較低之共有人均為多數時，該每一分得價值較高之共有人
    即應就其補償金額對於分得價值較低之共有人全體為補償，
    並依各該短少部分之比例，定其給付金額，方符共有物原物
    分割為共有物應有部分互相移轉之本旨」，（最高法院77年
    度臺上字第65號、90年度臺上字第2214號判決意旨參照）。
    系爭土地經分割，兩造分別取得之土地，臨路情況及位置各
    有不同，其價值自有差異，自應互為找補。兩造合意由本院
    指定鑑價人，經將上開分割方法送請富達不動產估價師事務
    所鑑定各共有人分得土地位置，目前市價情形，各應找補金
    額多少？經該事務所，採比較法與土地開發分析鑑定之，並
    說明兩造分割後所取得土地價值及互為找補金額如附表三所
    示，核屬客觀可採，爰審酌該鑑定意見，認己○○、未○○
    、酉○○各應分別補償午○○、宙○○、宇○○、地○○、
    申○○、壬○○、甲○○○、戌○○、亥○○、丁○○、丙○○、乙○○、丑○○、癸○○、寅○○、辰○○、子○○
    、天○如附表三所示金額。
五、綜上所述，本院審酌共有人之分割方案、系爭土地之現有使
    用狀況、對外通行問題、位置、兩造分割之利益，及考量共
    有人應有部分所占面積之大小等情，認以如主文第二、三項
    所示之分割方案，為最適宜、公允之方法。
六、末按定共有物分割之方法，可由法院自由裁量，為適當之分
    配，不受任何共有人主張之拘束，則本件縱准原告分割共有
    物之請求，而未採原告所主張之分割方法為分割，亦不認原
    告之訴為一部無理由，而係屬原告勝訴之判決。是則，分割
    共有物之訴，既係以請求分割共有物之形成權為訴訟標的，
    故兩造所提出之分割方法，僅係供法院之參考，其分割方法
    ，對於各共有人而言，並無勝負之問題。從而，本件原告形
    式上固獲全部勝訴之判決，然兩造就本件分割共有物所爭者
    ，殆為分割方法，則由敗訴之被告負擔訴訟費用顯失公平，
    爰酌量情形，由兩造依其應有部分之比例負擔較為合理，附
    此敘明。
七、訴訟費用負擔之依據：民事訴訟法第80條之1。
中    華    民    國    98    年    8     月    27    日
                  民事第四庭    法  官  郭佳瑛
以上正本係照原本作成
如對本判決上訴，須於判決送達後20日內向本院提出上訴狀
中    華    民    國    98    年    8     月    27    日
                                書記官  黃鴻鑑
┌───────────────────────────┐
│附表一：合併前各共有人應有部分                        │
├──┬──────┬────┬──────┬─────┤
│稱謂│ 姓 名      │150地號 │ 150-1地號  │150-2地號 │
├──┼──────┼────┼──────┼─────┤
│原告│ 辛○○     │ 23/600 │   42/1062  │  23/600  │
├──┼──────┼────┼──────┼─────┤
│被告│ 己○○     │  8/300 │   33/1062  │   8/300  │
│    ├──────┼────┼──────┼─────┤
│    │ 午○○     │  1/18  │    2/54    │   1/18   │
│    ├──────┼────┼──────┼─────┤
│    │ 宙○○     │ 69/300 │49088/187974│  69/300  │
│    ├──────┼────┼──────┼─────┤
│    │ 宇○○     │  5/60  │    5/60    │   6/60   │
│    ├──────┼────┼──────┼─────┤
│    │ 地○○     │  5/60  │    5/60    │   4/60   │
│    ├──────┼────┼──────┼─────┤
│    │ 申○○     │  4/72  │    4/108   │   1/18   │
│    ├──────┼────┼──────┼─────┤
│    │ 未○○     │  2/18  │    2/18    │   2/18   │
│    ├──────┼────┼──────┼─────┤
│    │ 壬○○     │ 23/600 │   41/1062  │  23/600  │
│    ├──────┼────┼──────┼─────┤
│    │ 酉○○     │  2/18  │    2/18    │   2/18   │
│    ├──────┼────┼──────┼─────┤
│    │ 甲○○○、 │  3/18  │    3/18    │   3/18   │
│    │ 戌○○、   │（公同  │（公同共有）│ （公同   │
│    │ 亥○○、   │  共有）│            │   共有） │
│    │ 丁○○、   │        │            │          │
│    │ 丙○○、   │        │            │          │
│    │ 乙○○、   │        │            │          │
│    │ 丑○○、   │        │            │          │
│    │ 癸○○、   │        │            │          │                    │        │            │
│    │ 寅○○     │        │            │          │
│    │ 辰○○、   │        │            │          │
│    │ 子○○、   │        │            │          │
│    │ 天○（即   │        │            │          │
│    │ 嚴蒲之繼承 │        │            │          │
│    │ 人）       │        │            │          │
└──┴──────┴────┴──────┴─────┘
┌─────────────────────────┐
│附表二：兩造依如附圖一分配位置及合併後之應有部分比│
│例                                                │
├──┬──────┬────────┬──────┤
│稱謂│ 姓 名      │分配位置        │應有部分比例│
├──┼──────┼────────┼──────┤
│原告│ 辛○○     │Ａ１            │ 3874/100000│
├──┼──────┼────────┼──────┤
│被告│ 己○○     │Ａ５            │ 2814/100000│
│    ├──────┼────────┼──────┤
│    │ 午○○     │Ａ１０          │ 4939/100000│
│    ├──────┼────────┼──────┤
│    │ 宙○○     │Ａ２、 Ａ４     │24036/100000│
│    ├──────┼────────┼──────┤
│    │ 宇○○     │Ａ３-１、Ａ６-１│ 8344/100000│
│    ├──────┼────────┼──────┤
│    │ 地○○     │Ａ３、Ａ６      │ 8323/100000│
│    ├──────┼────────┼──────┤
│    │ 申○○     │Ａ８            │ 4939/100000│
│    ├──────┼────────┼──────┤
│    │ 未○○     │Ａ９            │11111/100000│
│    ├──────┼────────┼──────┤
│    │ 壬○○     │Ａ１-１         │ 3843/100000│
│    ├──────┼────────┼──────┤
│    │ 酉○○     │Ａ１１          │11111/100000│
│    ├──────┼────────┼──────┤
│    │ 甲○○○、 │Ａ７            │16666/100000│
│    │ 戌○○、   │                │            │
│    │ 亥○○、   │                │            │
│    │ 丁○○、   │                │            │
│    │ 丙○○、   │                │            │
│    │ 乙○○、   │                │            │
│    │ 丑○○、   │                │            │
│    │ 癸○○、   │                │            │                        │        │            │
│    │ 寅○○     │                │            │
│    │ 辰○○、   │                │            │
│    │ 子○○、   │                │            │
│    │ 天○（即   │                │            │
│    │ 嚴蒲之繼承 │                │            │
│    │ 人）       │                │            │
└──┴──────┴────────┴──────┘
┌───────────┬─────────────────────┐
│附表三：各共有人間應互│    應       付       部       分         │
│相補償金額            ├─────┬────┬────┬─────┤
│（單位：新臺幣）      │  己○○  │ 未○○ │ 酉○○ │  合  計  │
│                      ├─────┼────┼────┼─────┤
│                      │1,465,196 │ 228,193│ 24,193 │1,717,582 │
├─┬───┬─────┼─────┼────┼────┼─────┤
│應│辛○○│   208,542│  177,898 │  27,707│  2,937 │  208,542 │
│  ├───┼─────┼─────┼────┼────┼─────┤
│  │壬○○│   211,622│  180,526 │  28,115│  2,981 │  211,622 │
│  ├───┼─────┼─────┼────┼────┼─────┤
│得│宙○○│   470,642│  401,485 │  62,528│  6,629 │  470,642 │
│  ├───┼─────┼─────┼────┼────┼─────┤
│  │地○○│   144,226│  123,033 │  19,161│  2,032 │  144,226 │
│  ├───┼─────┼─────┼────┼────┼─────┤
│部│宇○○│   110,954│   94,650 │  14,741│  1,563 │  110,954 │
│  ├───┼─────┼─────┼────┼────┼─────┤
│  │嚴蒲之│   462,040│  394,147 │  61,385│  6,508 │  462,040 │
│  │繼承人│          │          │        │        │          │
│分│等12人│          │          │        │        │          │
│  ├───┼─────┼─────┼────┼────┼─────┤
│  │申○○│   37,578 │   32,056 │   4,993│    529 │   37,578 │
│  ├───┼─────┼─────┼────┼────┼─────┤
│  │午○○│   71,978 │   61,401 │   9,563│  1,014 │   71,978 │
├─┴───┼─────┼─────┼────┼────┼─────┤
│  合  計  │1,717,582 │1,465,196 │ 228,193│ 24,193 │1,717,582 │
└─────┴─────┴─────┴────┴────┴─────┘


司法院資訊處製作；財團法人民間司法改革基金會備份。
